【裁判字號】    95,易,8
【裁判日期】    950217
【裁判案由】    家庭暴力罪之傷害
【裁判全文】
臺灣基隆地方法院刑事判決                 95年度易字第8號
公  訴  人  臺灣基隆地方法院檢察署檢察官
被      告  乙○○
上列被告因傷害案件，經檢察官提起公訴（94年度偵字第4944號
），本院判決如下：
    主  文
乙○○傷害人之身體，處拘役伍拾日，如易科罰金，以佰元折
算壹日。
    事  實
一、乙○○係丙○○之夫，二人屬家庭暴力防治法規定之家庭成
    員，婚後雙方感情不睦，常嫌丙○○什麼事都不會做、身材
    又太瘦，於民國94年7月7日凌晨0時10分許，在基隆市○○
    街127號13樓二人租屋處，乙○○又藉口嫌丙○○身材太瘦
    ，竟基於傷害人身體之犯意，以手指用力捏打丙○○右手臂
    及左手臂，造成丙○○右手臂及左手臂多處挫傷。
二、案經丙○○訴由基隆市警察局第二分局報告臺灣基隆地方法
    院檢察署檢察官偵查起訴。
    理  由
壹、有罪部分：
一、訊據被告乙○○固坦承有以手捏丙○○，惟矢口否認有傷害
    之意，辯稱：我們是在玩而已，沒有發生口角，如果真要打
    ，結果不會這樣等語。惟查上揭事實，業據告訴人丙○○於
    警詢及檢察官偵訊時指訴歷歷，並有羅東聖母醫院診斷證明
    書及告訴人受傷照片三幀足資佐證，而告訴人於本院審理時
    亦到庭證稱：當時沒有爭執，吃完消夜後，被告突然抓狂，
    開始捏我右手臂及左手臂，被告不是鬧著玩等語。是被告已
    坦承有捏告訴人行為，若如被告所辯是夫妻間親密戲耍之行
    為，衡之常情當不致造成告訴人左右手臂皮肉多處瘀血挫傷
    之嚴重程度，告訴人指訴應為真實，被告所辯係卸責之詞，
    委無足採，本案事證明確，被告之傷害犯行堪可認定，應依
    法論科。
二、核被告所為，係犯刑法第277條第1項之傷害罪。爰審酌被告
    智識程度及與告訴人關係，竟不知愛惜配偶，無端藉故捏傷
    告訴人，造成告訴人心理創傷，且犯後未見悔意之態度等一
    切情狀，量處如主文所示之刑，併諭知易科罰金之折算標準
    。
貳、不另為公訴不受理諭知部分：
一、公訴意旨另以：被告另基於傷害犯意於民國94年7月２日晚
    間11時許，在宜蘭縣三星鄉○○路74之1號住處，藉口丙○
    ○愚鈍，以手指用力捏丙○○左手臂，並以手掌打丙○○之
    左手臂，造成丙○○左手臂瘀青多處等傷害，因認被告亦涉
    犯刑法第277條第1項之傷害罪云云。
二、按告訴乃論之罪，告訴人於第一審辯論終結前得撤回其告訴
    ；告訴經撤回者，應諭知不受理之判決，刑事訴訟法第238
    條第1項、第303條第3款分別定有明文。
三、查本件告訴人丙○○告訴被告傷害案件，起訴書認被告係觸
    犯刑法第277條第1項之罪，依同法第287條前段之規定，須
    告訴乃論。茲告訴人業於95年2月13日本院審理時當庭以言
    詞撤回告訴，依照前揭說明，依法應為諭知不受理之判決，
    惟因公訴意旨認此部分與上開論罪部分具有連續犯之裁判上
    一罪關係，爰不另為不受理之諭知。
據上論斷，應依刑事訴訟法第299條第1項前段，刑法第277條第1
項、第41條第1項前段，罰金罰鍰提高標準條例第1條前段、第2
條，判決如主文。
本案經檢察官甲○○到庭執行職務。
中    華    民    國    95    年    2    月    17    日
                  刑事第二庭審判長法  官  王敏慧
                                  法  官  劉桂金
                                  法  官  陳伯厚
以上正本證明與原本無異。
對於本件判決如有不服，應於收受送達後10日內，向本院提出上
訴書狀，上訴於臺灣高等法院，並按他造當事人之人數附具繕本
。
中    華    民    國    95    年    2    月    17    日
                                  書記官  明祖斌
附錄論罪法條：
中華民國刑法第277條第1項
(普通傷害罪)
傷害人之身體或健康者，處 3 年以下有期徒刑、拘役或 1 千元
以下罰金。


司法院資訊處製作；財團法人民間司法改革基金會備份。
